# 请教大家，可供出售金融资产公允价值先上升后下降，分录怎么做？

提问人：eagerz 时间：2017-08-28 11:00:45
可供出售金融资产发生事实减值时，教材上无论是内容还是案例都直说原来已经确认在其他综合收益因为公允价值下降的部分应该转出，但是如果我原来是 10 块钱买入， 15 年涨到 12 块，确认了公允价值变动 2 块，贷记了其他综合收益 2 块。 16 年持续下跌，最后资产只值 4 块了，我原来在贷方的其他综合收益 2 块应该怎么记分录？ 我考虑了几种可能： 借：其他综合收益 2 贷：投资收益 2借：其他综合收益 2 贷：可供出售金融资产-公允价值变动 2
借：其他综合收益 2 贷：以前年度损益调整 2
哪种比较对呢？求赐教

回答人：chenyiwei
按你说的案例，购入成本为 10 ，购入当年年末公允价值 12 ，第二年末公允价值 4 ，据此相应需计提减值准备 6 ，则第二年的会计分录为： 1 、借：其他综合收益 2 ，贷：可供出售金融资产——公允价值变动 2 2、借：资产减值损失 6 ，贷：可供出售金融资产减值准备 6

提问人：xumin_cpa 时间：2017-08-29 14:15:10
我理解此时出现减值迹象，需要计提减值准备。我的疑惑是贷方可供出售金融资产_公允价值变动和可供出售金融资产减值准备在这里是通用的吗？我查阅最新注会教材，并未使用后一个会计科目。

回答人：chenyiwei
不通用。首先其对应科目不同（其他综合收益 vs 损益）；其次日后市价回升时能否转回的处理也不同。